【裁判字號】    90,上訴,983
【裁判日期】    900905
【裁判案由】    違反藥事法等
【裁判全文】
臺灣高等法院臺南分院刑事判決                九十年度上訴字第九八三號    Ｇ
      上  訴  人  臺灣嘉義地方法院檢察署檢察官
      被      告  乙  ○  ○
      選任辯護人  廖  道  成
右上訴人因被告違反藥事法案件，不服臺灣嘉義地方法院八十九年度訴緝字第一九號
中華民國九十年五月三十一日第一審判決（起訴案號：臺灣嘉義地方法院檢察署八十
五年度偵字第二三九０號），提起上訴，本院判決如左：
      主      文
原判決關於乙○○轉讓禁藥部分撤銷。
乙○○連續明知為禁藥而轉讓，累犯，處有期徒刑貳年。
      事      實
一、乙○○於民國（下同）八十二年間曾因傷害罪，經臺灣嘉義地方法院判處有期徒
    刑三月確定，並於八十三年二月二十三日易科罰金執行完畢，仍不知悔改，緣其
    明知安非他命係不得轉讓之禁藥，竟基於轉讓安非他命之概括犯意，連續於八十
    五年三、四月間，在嘉義市北社尾六七二號，非法無償轉讓禁藥安非他命予甲○
    ○吸用三、四次。嗣經警方持搜索票於八十五年四月二十九日十三時三十分許，
    在嘉義市北社尾六七二號乙○○與甲○○同居處查獲甲○○吸食安非他命時始由
    甲○○供出上情。
二、案經嘉義縣警察局報請臺灣嘉義地方法院檢察署檢察官偵查起訴。
      理      由
一、訊據被告乙○○矢口否認有轉讓安非他命給甲○○吸用之犯行，並辯稱：伊無轉
    讓安非他命給甲○○吸食云云。經查：
  (一)曾於八十五年三、四月間與乙○○同居之證人即甲○○於八十五年四月二十九日
    下午一時三十分許為警查獲時供稱：「（問：妳安非他命來源為何？）是乙○○
    提供我吸食的」、「他都免費給我吸食的」等語（見警卷第二頁正面）；又於八
    十五年四月三十日偵查中檢察官第一次訊問時供以：「（問：安非他命何來？）
    是乙○○提供給我的，約有三至四次免費給我」等語（見八十五年度偵字第二三
    ０九號八十五年四月三十日訊問筆錄第七頁反面），而本件係因警方持搜索票於
    八十五年四月二十九日十三時三十分許，在嘉義市北社尾六七二號乙○○與甲○
    ○同居處查獲甲○○吸食安非他命時始由甲○○供出上情，而證人甲○○經警方
    查獲後隨即供出其所吸食之安非他命係由被告乙○○轉讓給伊等語甚詳在卷，並
    於偵查中第一次訊問時亦如上相同之供述，又證人甲○○當時與被告乙○○係屬
    同居關係，彼等間當時並無仇恨，被告乙○○若無提供安非他命給甲○○吸食，
    依常情經驗法則以觀，甲○○應無故意誣陷之理，因而甲○○於上開警訊及偵查
    中所為之供述，應係真實，堪以採信。
  (二)雖證人甲○○復於原審八十五年度訴字第四二四號案件中供陳：「（問：安非他
    命是何人的？）我自己的」、「（問：曾向乙○○拿來吸？）沒有．．．他曾給
    我一次未向我拿錢」、「（問：安非他命乙○○給你吸？）我去買」、「（問：
    乙○○分給你吸幾次？）二次．．．」（分別見原審八十五年度訴字第四二四號
    卷第三三頁正面及第三八頁正面），就被告乙○○提供給甲○○其吸食之次數由
    三、四次改為一次及二次，惟若時間久隔，有時吸食者已無法清楚記住究竟何人
    提供給伊吸食幾次？因而亦不能以甲○○先後所證述被告乙○○提供之次數不一
    而為被告乙○○有利之證據，惟以證人於警訊及第一次偵查中離其吸食之時間較
    短，應以甲○○於第一次偵查中所證述被告乙○○免費提供給伊三、四次為正確
    。
  (三)雖證人甲○○復於八十五年五月二十三日檢察官第二次訊問時翻供稱「（問：你
    所吸食的安非他命是否均為乙○○所免費提供的？）不是，是我在友愛路的電玩
    店內向一位叫『阿志』買的」等語（見偵查卷第二九頁背面），惟應係乙○○與
    證人甲○○彼此接觸後所串證之詞，此種互為串證乃一般當事人之常情，本院仍
    認不足為被告有利之證據。
  (四)又證人甲○○被訴吸用安非他命案，因查獲後供出吸用安非他命來源，因而破獲
    乙○○轉讓禁藥情事，並經原審減輕其刑，判處有期徒刑三月確定在案，並有臺
    灣嘉義地方法院八十五年度訴字第四二四號判決書附卷足稽（見原審第四十七頁
    ）。
  (五)綜上所述，被告乙○○有轉讓安非他命之犯行，已彰彰明甚，其所辯純係飾卸之
    詞，不足採信，其罪證明確，犯行堪以認定。
二、按安非他命業經行政院衛生署於六十九年十二月八日以衛署藥字第三０一一二四
    號公告自六十九年十二月八日起禁止輸入、製造，自七十年六月一日起禁止販賣
    ，並於七十五年七月十一日衛署藥字第五九七六二七號公告一概禁止使用，是安
    非他命屬禁藥，附此明。
三、又被告乙○○行為後，轉讓安非他命之罪行已於八十七年五月二十日修正公佈，
    修正為觸犯毒品危害防制條例第八條第二項「轉讓第二級毒品者，處六月以上五
    年以下有期徒刑，得併科新台幣七十萬元以下罰金」，並於八十七年五月二十二
    日生效，比較新舊法結果，以修正前之藥事法第八十三條第一項「明知為偽藥或
    禁藥，而販賣、供應、調劑、運送、寄藏、牙保、轉讓或意圖販賣而陳列者，處
    五年以下有期徒刑，得併科新台幣十萬元以下罰金」為輕，較有利於行為人，因
    而本件應適用舊法藥事法第八十三條第一項之轉讓禁藥罪論處。
四、查被告乙○○明知安非他命為禁藥而轉讓，核其所為係犯藥事法第八十三條第一
    項之轉讓禁藥罪，核被告所為數行為，時間緊接，所犯罪名相同，顯係出於概括
    之犯意為之，為連續犯，爰依刑法第五十六條之規定以一罪論，並加重其刑。乙
    ○○於八十二年間曾因傷害罪，經臺灣嘉義地方法院判處有期徒刑三月確定，並
    於八十三年二月二十三日易科罰金執行完畢，有臺灣高等法院被告全國前案紀錄
    表足稽，則被告經受有期徒刑之執行畢後，五年以內再犯本件有期徒刑以上之罪
    ，為累犯，依刑法第四十七條規定遞加重其刑。
五、原審法院未詳細調查，並詳為勾稽全案證據調查所得加以審究，即為被告乙○○
    無罪判決諭知，容有未洽，公訴人上訴意旨亦執此指摘原判決此部分不當，為有
    理由，自應由本院將原判決關於被告乙○○轉讓禁藥部分撤銷改判。爰審酌被告
    乙○○犯罪之動機、目的、手段，犯罪時所受之刺激及其品性、生活狀況、智識
    程度、犯罪所生之損害，及犯罪後態度等一切情狀，量處如主文第二項所示之刑
    。
據上論斷，應依刑事訴訟法第三百六十九條第一項前段、第三百六十四條、第二百九
十九條第一項前段，藥事法第八十三條第一項，刑法第十一條前段、第二條第一項但
書、第五十六條、第四十七條，判決如主文。
本案經檢察官楊治字到庭執行職務。
中    華    民    國      九十      年      九      月        五        日
                                  臺灣高等法院臺南分院刑事第六庭
                                      審判長法官  楊    明    章
                                            法官  戴    勝    利
                                            法官  顏    基    典
右正本證明與原本無異。
如不服本判決，應於判決送達後十日內向本院提出上訴狀，其未敘述理由者並應於提
出上訴狀後十日內向本院補提理由書（應附繕本)。
              法院書記官  呂    嘉    文
中    華    民    國      九十      年      九      月        六        日
附錄本判決論罪科刑法條：
藥事法第八十三條：
現行條文：明知為偽藥或禁藥，而販賣、供應、調劑、運送、寄藏、牙保、轉讓或意
          圖販賣而陳列者，處五年以下有期徒刑，得併科新台幣十萬元以下罰金。
          犯前項之罪，因而致人於死者，處七年以上有期徒刑，致重傷者，處一年
          以上七年以下有期徒刑。
          因過失犯第一項之罪者，處一年以下有期徒刑、拘役或新台幣十萬元以下
          罰金。
          第一項之未遂犯罰之。
八十二年二月五日修正前藥事法第七十三條：
原條文：明知為偽藥或禁藥，而販賣、運送、寄藏、牙保、轉讓或意圖販賣而陳列者
        ，處一年以上七年以下有期徒刑，得併科五千元以下罰金。
        犯前項之罪，因而致人於死或重傷者，處無期徒刑或七年以上有期徒刑。
        因過失犯第一項之罪者，處一年以下有期徒刑、拘役或一萬元以下罰金。
        第一項之未遂犯罰之。
毒品危害防制條例第八條
轉讓第一級毒品者，處一年以上七年以下有期徒刑，得併科新台幣一百萬
元以下罰金。
轉讓第二級毒品者，處六月以上五年以下有期徒刑，得併科新台幣七十萬
元以下罰金。
轉讓第三級毒品者，處三年以下有期徒刑，得併科新台幣三十萬元以下罰
金。
前三項之未遂犯罰之。


司法院資訊處製作；財團法人民間司法改革基金會備份。
